臺灣高等法院民事裁定
110年度抗更一字第6號
抗  告  人  張貴玲(即蔡尚苑之承受訴訟人)

            蔡佳銘(即蔡尚苑之承受訴訟人)

上列抗告人因與郭麗瑛間請求侵權行為損害賠償事件，聲請停止
訴訟程序，對於中華民國109年2月4日臺灣新北地方法院108年度
金字第153號所為裁定提起抗告，經最高法院第一次發回，本院
裁定如下：
    主      文
抗告駁回。
抗告及發回前再抗告費用由抗告人負擔。 
    理      由
一、蔡尚苑業於提起本件抗告後之民國109年4月1日死亡，並經
    本院前審於109年10月15日以109年度抗字第354號裁定命其
    繼承人張貴玲、蔡佳銘承受訴訟，合先敘明。
二、本件聲請及抗告意旨略以：蔡尚苑因涉犯違反銀行法等罪，
    雖經臺灣新北地方法院以106年度金重訴字第9號為有罪判決
    （下稱刑案一審判決），惟蔡尚苑已提起上訴，現由本院以
    108年度金上重訴字第39號刑事案件（下稱系爭刑案）審理
    中，相對人於原法院提起刑事附帶民事之損害賠償訴訟，應
    以系爭刑案所認定法律關係是否成立為據，為避免民、刑事
    判決結果歧異，依民事訴訟法第182條第1項規定，聲請於系
    爭刑案訴訟終結前，裁定停止本件訴訟程序。原裁定以民事
    法院審判不受刑事案件認定事實結果拘束為由，駁回抗告人
    之聲請，顯有違誤，爰提起抗告，請求廢棄原裁定，並於系
    爭刑案訴訟終結前，停止本件訴訟程序等語。
三、按訴訟全部或一部之裁判，以他訴訟之法律關係是否成立為
    據者，法院得在他訴訟終結前以裁定停止訴訟程序。民事訴
    訟法第182條第1項定有明文。惟訴訟全部或一部之裁判，以
    他訴訟之法律關係是否成立為據者，係指他訴訟之法律關係
    是否成立，為本件訴訟先決問題者而言。倘他訴訟係屬犯罪
    是否構成之刑事案件，即無上開法條規定之適用（最高法院
    99年度台抗字第414號裁定意旨參照）。　
四、查，蔡尚苑前因違反銀行法等案件，固曾由本院刑事庭受理
    系爭刑案（因蔡尚苑於該案審理中死亡，本院刑事庭業於10
    9年7月9日將刑案一審判決就蔡尚苑部分撤銷，改判公訴不
    受理，見本院卷第9、10頁），惟系爭刑案係屬蔡尚苑是否
    構成犯罪之刑事案件，核非本件民事訴訟之先決問題，揆諸
    前揭規定及說明，自非民事訴訟法第182條第1項所定之情形
    。是抗告人聲請於系爭刑案訴訟終結前，裁定停止本件民事
    訴訟程序，即屬無據，不應准許。從而原裁定駁回抗告人停
    止訴訟之聲請，並無違誤。抗告意旨指摘原裁定不當，求予
    廢棄，為無理由，應予駁回。
五、爰裁定如主文。 
中　　華　　民　　國　　110 　年　　3 　　月　　31　　日
                  民事第二十庭
                        審判長法  官  周祖民
                              法  官  鄭威莉
                              法  官  馬傲霜
正本係照原本作成。
本裁定除以適用法規顯有錯誤為理由外，不得再抗告。如提起再
抗告，應於收受送達後10日內委任律師為代理人向本院提出再抗
告狀。
中　　華　　民　　國　　110 　年　　3 　　月　　31　　日

    　　　　　　　　　　　　　書記官  崔青菁